【裁判字號】    98,上訴,4992
【裁判日期】    981230
【裁判案由】    違反毒品危害防制條例
【裁判全文】
臺灣高等法院刑事判決                98年度上訴字第4992號
上  訴  人
即  被  告  甲○○
                    巷18弄1.
上列上訴人因違反毒品危害防制條例案件，不服臺灣新竹地方法
院98年度審訴字第809號，中華民國98年10月21日第一審判決（
起訴案號：臺灣新竹地方法院檢察署98年度毒偵字第1329號），
提起上訴，本院判決如下：
    主  文
上訴駁回。
    理  由
一、按「依本編（協商程序）所為之科刑判決，不得上訴。但有
    第455條之4第1項第1款、第2款、第4款、第6款、第7款所定
    情形之一，或協商判決違反同條第2 項之規定者，不在此限
    。」刑事訴訟法第455條之10第1項定有明文。次按「協商判
    決之上訴，除本編有特別規定外，準用第3編第1章及第2 章
    之規定。」、「第二審法院認上訴有不合法律上程式或法律
    上不應准許，或其上訴權已喪失之情形者，應以判決駁回之
    。」刑事訴訟法第455條之11第1項、第367 條前段亦定有明
    文。準此，協商程序所為之科刑判決，除有刑事訴訟法第45
    5條之4第I項第1款「於法院協商訊問程序終結前，被告撤銷
    協商合意或檢察官撤回協商聲請者」；第2款「被告協商之
    意思非出於自由意志者」；第4款「被告所犯之罪非第455條
    之2第1項所定得以協商判決者」；第6款「被告有其他較重
    之裁判上一罪之犯罪事實者」；第7款「法院認應諭知免刑
    或免訴、不受理者情形之一」，及違反同條第2項「法院應
    於協商合意範圍內為判決；法院為協商判決所料之刑，以宣
    告緩刑或2年以下有期徒刑、拘役或罰金為限」之規定者外
    ，不得上訴。
二、經查，本件被告所犯毒品危害防制條例第10條第1項之施用
    第一級毒品罪及同條第2項之施用第二級毒品罪，均非死刑
    、無期徒刑、最輕本刑3年以上有期徒刑之罪。被告並已於
    原審法院審理時就被訴之上開犯行均坦承不諱，且經檢察官
    聲請進行認罪協商，被告亦表示無意見，經原法院評議後同
    意兩造進行協商程序，並通知公設辯護人參與協商程序，嗣
    原法院依協商程序判決，被告亦當庭表明與檢察官達成協商
    合意係出於其自由意志（詳見原審卷第25至27頁），是原審
    法院依被告在公設辯護人協助下而與檢察官協商之結果，對
    被告所犯上開之罪，各判處有期徒刑7月、5月，並定應執行
    刑有期徒刑10月，足認前開認罪協商之合意係出於被告自由
    意志所為。又被告及公訴人並未於原審協商程序終結前，撤
    銷協商合意或撤回協商聲請，且本件亦無有其他較重之裁判
    上一罪之犯罪事實。
三、被告於上訴理由狀所指其另案在6月份施用第一、二級毒品
    之犯行，略如下：(1)基於施用第一級毒品海洛因的犯罪意思
    ，於98年6月19日下午某時許，在其位於新竹縣湖口鄉○○
    村○○鄰○○路○段361巷18弄18號之住處內，以將海洛因粉末
    置入針筒內，再加水注射入體內之方式，施用第一級毒品海
    洛因1次。(2)另基於施用第二級毒品甲基安非他命的犯罪意
    思，於98年6月19日某時，在新竹縣湖口鄉朋友住處內，以
    將甲基安非他命置於玻璃球吸食器內，再以火燒烤，吸其煙
    霧之方式，施用第二級毒品甲基安非他命1次，而為警通知
    於98年6月20日至新竹縣政府警察局竹北分局山崎派出所採
    集尿液送驗，結果呈嗎啡、可待因陽性及甲基安非他命陽性
    反應等情，該案由臺灣新竹地方法院檢察署以98年度毒偵字
    第1165號、第1310號提起公訴，經臺灣新竹地方法院以98年
    度審訴字第702號、第703號刑事判決分別判處有期徒刑1年
    、8月，嗣經本院以98年度上訴字第4452號判決駁回上訴確
    定在案，此有本院被告前案紀錄表、臺灣新竹地方法院刑事
    判決98年度審訴字第702號、第703號判決書及本院98年度上
    訴字第4452號判決書附卷可稽。上開被告所犯施用第一、二
    級毒品罪之犯罪時間，分別為98年6月19日下午某時許、同
    日某時，與本件之犯罪時間98年6月27日早上10時許及98年6
    月26日晚間10時許，相距已達1週以上，其犯意各別，顯非
    基於單一犯意且行為密集，自難論以同一案件，而無應諭知
    免訴或不受理之情形。被告以本案與原審法院98年10月5日
    98年度審訴字第702號、第703號判決中關於被告於6月份施
    用第一、二級毒品罪之案件，因施用毒品時間相近，且採尿
    回溯一定時間內均會有毒品反應，是上開兩案件應屬同一案
    件云云，顯屬誤解。
四、依上說明，本件原審依協商合意而為判決，復無刑事訴訟法
    第455條之4第1項第1款、第2款、第4款、第6款、第7款所定
    情形之一，或違反同條第2項規定之情形，則依法自不得上
    訴。被告仍提起上訴，為不合法，應予駁回，並不經言詞辯
    論為之。
據上論斷，應依刑事訴訟法第455條之11第1項、第367條前段、
第372條，判決如主文。
中    華    民    國    98    年    12    月    30    日
                  刑事第二十一庭審判長法  官  蔡聰明
                                      法  官  許永煌
                                      法  官  趙文
以上正本證明與原本無異。
施用第一級毒品部分，如不服本判決，應於收受送達後10日內向
本院提出上訴書狀，其未敘述上訴之理由者並得於提起上訴後10
日內向本院補提理由書（均須按他造當事人之人數附繕本）「切
勿逕送上級法院」。
施用第二級毒品部分，不得上訴。
                                      書記官  葉金發
中    華    民    國    99    年    1     月    4     日


司法院資訊處製作；財團法人民間司法改革基金會備份。
